臺灣臺北地方法院刑事裁定
111年度聲字第638號
聲  請  人  臺灣臺北地方檢察署檢察官
受  刑  人  曾富來



上列聲請人因受刑人數罪併罰有二裁判以上，聲請定應執行刑並
諭知易科罰金折算標準（111年度執聲字第585號），本院裁定如
下：
    主  文
曾富來所犯如附表所示之罪，所處如附表所示之刑，應執行有期
徒刑捌月，如易科罰金，以新臺幣壹仟元折算壹日。
    理  由
一、聲請意旨略以：受刑人曾富來因竊盜等案件，先後經判決確
    定如附表所示，應依刑法第53條及第51條第5款規定，定其
    應執行之刑，並諭知易科罰金折算標準，爰依刑事訴訟法第
    477條第1項規定聲請裁定等語。
二、裁判確定前犯數罪者，併合處罰之；數罪併罰，宣告多數有
    期徒刑者，於各刑中之最長期以上，各刑合併之刑期以下，
    定其刑期，但不得逾30年；數罪併罰，有二裁判以上者，依
    刑法第51條之規定，定其應執行之刑，刑法第50條第1項前
    段、第51條第5款、第53條分別定有明文。而定應執行之刑
    ，應由犯罪事實最後判決之法院檢察官聲請該法院依上開規
    定裁定之，不能因犯罪之一部分所科之刑業經執行完畢，而
    認檢察官之聲請為不合法。至已執行部分，自不能重複執行
    ，應由檢察官於指揮執行時扣除之，此與定應執行刑之裁定
    無涉（最高法院106年度台抗字第540號裁定意旨參照）。
三、法律上屬於自由裁量之事項，有其外部性界限及內部性界限
    ，並非概無拘束；依據法律之具體規定，法院應在其範圍選
    擇為適當之裁判者，為外部性界限；而法院為裁判時，應考
    量法律之目的，及法律秩序之理念所在者，為內部性界限。
    法院為裁判時，二者均不得有所踰越。在數罪併罰，有二裁
    判以上，定其應執行之刑時，固屬於法院自由裁量之事項，
    然仍應受前揭外部性界限及內部性界限之拘束（最高法院94
    年度台非字第233號判決、108年度台抗字第1128號裁定意旨
    參照）。準此，更定之應執行刑，不應比前定之應執行刑加
    計其他裁判所處刑期或所定應執行刑後為重，否則即與法律
    秩序理念及法律目的之內部界限有違（最高法院103年度第1
    4次刑事庭會議決議、104年度台抗字第586號裁定意旨參照
    ）。
四、經查，受刑人曾富來因犯如附表所示之罪，經臺灣宜蘭地方
    法院、本院先後判處如附表所示之刑確定，有臺灣宜蘭地方
    法院106年度簡字第92號、106年度簡字第307號判決、106年
    度聲字第442號裁定、本院110年度審簡字第2091號判決、臺
    灣高等法院被告前案紀錄表可憑，本院為犯罪事實最後判決
    之法院。又受刑人所犯如附表所示各罪，均係於附表編號１
    所示判決確定日前為之，是聲請人聲請定其應執行之刑，並
    諭知易科罰金折算標準，於法並無不合，應予准許。
五、爰綜合斟酌受刑人犯罪行為之不法與罪責程度（參附表編號
    １至３所示各確定判決所載）、所犯附表所示各罪彼此之關聯
    性、數罪對法益侵害之加重效應（附表編號１至３均係竊盜犯
    罪，犯罪時間、地點有別，然犯罪之手段、目的相類）；罪
    數所反映之受刑人人格特性與犯罪傾向、對其施以矯正之必
    要性（參卷附臺灣高等法院前案紀錄表）、未來復歸社會之
    可能性等情，並衡以各罪之原定刑期、定應執行刑之外部性
    界限及內部性界限、刑罰公平性之實現各節，進而為整體非
    難之評價，爰定其應執行刑如主文所示，並諭知易科罰金之
    折算標準。又附表編號１、２所示罪刑雖業執行完畢，本院仍
    應依法就受刑人判決確定前所犯之數罪定其應執行刑，僅於
    檢察官指揮執行時，再就已執行部分予以折抵，併此敘明。
六、依刑事訴訟法第477條第1項，刑法第53條、第51條第5款、
    第41條第1項前段、第8項，裁定如主文。
中    華    民    國   111    年     4    月    25    日
                  刑事第十三庭  法  官  劉庭維
以上正本證明與原本無異。
如不服本裁定，應於裁定送達後5日內向本院提出抗告狀。因疫
情而遲誤不變期間，得向法院聲請回復原狀。
              　　　　　　　　　書記官  陳福華
中　　華　　民　　國　　111 　年　　4 　　月　　25　　日
附表：
編號  １ ２ ３ 罪名  竊盜 竊盜 竊盜 宣告刑（有期徒刑）  有期徒刑3月 有期徒刑2月 有期徒刑6月 犯罪日期  105年9月28日 105年10月6日 106年2月10日上午7時30分許前某時 偵查機關／年度案號  臺灣宜蘭地方檢察署105年度偵字第6904號 臺灣宜蘭地方檢察署106年度偵字第1059號 臺灣臺北地方檢察署110年度偵字第30402號 最後事實審 法院 臺灣宜蘭地方法院 臺灣宜蘭地方法院 臺灣臺北地方法院  案號 106年度簡字第92號 106年度簡字第307號 110年度審簡字第2091號  判決日期 106年2月21日 106年4月18日 110年12月29日 確定判決 法院 臺灣宜蘭地方法院 臺灣宜蘭地方法院 臺灣臺北地方法院  案號 106年度簡字第92號 106年度簡字第307號 110年度審簡字第2091號  判決確定日期 106年4月5日 106年5月22日 111年2月7日 是否為得易科罰金之案件  是 是 是 備註  ⑴臺灣宜蘭地方檢察署106年度執字第1717號 ⑵編號１至２經定應執行有期徒刑4月確定（臺灣宜蘭地方法院106年度聲字第442號裁定） ⑶已執行完畢 ⑴臺灣宜蘭地方檢察署106年度執字第2096號 ⑵編號１至２經定應執行有期徒刑4月確定（臺灣宜蘭地方法院106年度聲字第442號裁定） ⑶已執行完畢 ⑴臺灣臺北地方檢察署111年度執字第1589號